【裁判字號】    92,破抗,5
【裁判日期】    921002
【裁判案由】    破產
【裁判全文】
臺灣高等法院臺中分院民事裁定                        九十二年度破抗字第五號
      抗  告  人
      即  破產人  周季漳即周明顯即其達醫院
右抗告人因聲請破產宣告事件，對於中華民國九十二年八月二十五日臺灣臺中地方法
院九十一年度執破字第六號所為裁定提起抗告，本院裁定如左：
      主      文
抗告駁回。
抗告程序費用由抗告人負擔。
      理      由
一、按在破產宣告前，對於債務人之財產有質權、抵押權或留置權者，就其財產有別
    除權；有別除權之債權人，不依破產程序而行使其權利，此破產法第一百零八條
    定有明文。又按「破產宣告後，如破產財團之財產不敷清償財團費用及財團債務
    時，法院因破產管理人之聲請，應以裁定宣告破產終止」，破產法第一百四十八
    條訂有明文。是依上開法條規定意旨，如破產宣告後，破產財團之財產已不敷清
    償最基本之財團費用及財團債務時，則其他破產債權更無法受償，破產程序之進
    行即已無必要，故法院應依聲請宣告破產終止。
二、本件破產人聲請破產宣告，經原法院選任宋永祥律師為破產管理人。茲據破產管
    理人即相對人向原法院聲請宣告破產終止，其聲請意旨略以：本件破產財團之不
    動產計土地廿五筆及建物五筆，全部設有抵押權，並均由各該抵押權人行使別除
    權強制執行中；動產部分目前有現金新臺幣（下同）廿萬二千零九十五元；而財
    團費用部分已支付六萬二千九百八十一元及待繳之房屋稅三萬九千二百九十七元
    ，僅餘九萬九千八百十七元（未列計房屋稅滯納金）；破產債權包括有別除權部
    分計二億七千四百廿三萬零八十九元、稅捐三千二百十五萬九百卅一元、普通債
    權四千二百卅八萬零九百五十六元，縱破產人每月提出二萬元供破產財團，仍不
    敷支付財團費用及財團債務，更遑論分配給債權人；破產已無實益，乃聲請終止
    破產之宣告等語。並提出破產財團財產明細表、破產費用明細表、破產債權明細
    表、九十二年度房屋稅單影本、財政部高雄市國稅局函影本、永康市農會函影本
    等為證。
三、抗告意旨雖謂：(一)破產債權計二億七千四百二十三萬零八十九元有別除權部分，
    目前均已藉由破產人所有之不動產土地計二十五筆及建物五筆共計公告現值達新
    臺幣一億餘元，陸續受到清償；(二)抗告人於國泰人壽保險股份有限公司之遭原法
    院查封之儲蓄保險，保單解約現值依保險法計算為一百三十六萬一千九百元，扣
    除借款七十七萬六千元，尚餘五十八萬五千九百元；(三)破產人對第三人『東光電
    子遊藝場』有租金收入每月三萬元，業經非『別除權人』之『台南縣白河鎮農會
    』以普通債權人身份臺灣臺南地方法院執行受償中，已供清償破產財團費用及普
    通債權清償分配之用；(四)破產人於九十二年九月五日與『曾耳鼻喉科診所』負責
    人曾德祥簽訂『薪資保障契約書』，每年保障薪資八十萬元整，加上前開資產及
    收入，並無不能清償財團債務之情形云云。
四、惟按：(一)抗告意旨就破產債權有別除權部分，藉由抗告人之不動產受償情形，主
    張由伊所提之「證三」之臺灣臺南地方法院民事執行處就伊所有之台南縣白河鎮
    ○○段一三七一之六五地號、第一三七二之一六地號土地及第六二五建號之建物
    於九十二年五月十六日強制執行金額計算書分配表，可證其中台南區中小企業銀
    行股份有限公司之未償餘額僅二百一十萬零一十九元云云，然據所提之標為「證
    三」之分配表，實係臺灣臺南地方法院民事執行處就其所有之台南縣永康市○○
    ○段○段一二九六之二等地號於九十二年五月十三日之強制執行金額計算書分配
    表。(二)由抗告人所提前揭分配表顯示，經扣抵執行費、假扣押執行費、土地增值
    稅等後，第一順位抵押權人台南區中小企業銀行股份有限公司之七千一百四十一
    萬五千七百零八元優先債權，分配比例不及四成八，不足金額達三千七百四十二
    萬零八十元，且其另有三千六百九十三萬六千二百一十八元之普通借款債權，完
    全未受分配清償。此僅係其二億七千四百二十三萬零八十九元有別除權債權之其
    中部分受償情形而已。(三)縱使抗告意旨所稱其尚有保單解約現值、租金收入、每
    年保障薪資等上情屬實，亦與抗告人前揭尚未清償之債務不成比例。況且相對人
    於原法院所陳報之財團費用，尚未計入亦應視為財團費用而優先保留之抗告人及
    其家屬之必要生活費等在內（破產法第九十五條第二項規定參照）。足見本件破
    產人確已無其他財產可供給債權人分配，所為破產之程序顯無實益，揆諸前揭說
    明，原法院因而依相對人之聲請，宣告本件破產終止，並無不合。抗告意旨指摘
    原裁定不當，求予廢棄，為無理由，應予駁回。
四、據上論結，本件抗告為無理由，依民事訴訟法第四百九十五條之一第一項、第四
    百四十九條第一項、第九十五條、第七十八條，裁定如主文。
中      華      民      國    九十二    年      十      月      二      日
~B1民事第五庭審判長法  官  陳滿賢
~B2                法  官  朱  樑
~B3                法  官  古金男
右為正本係照原本作成。
不得再抗告。
~B                書記官  王麗英
中      華      民      國    九十二    年      十      月      二      日
                                                                        Ｙ


司法院資訊處製作；財團法人民間司法改革基金會備份。
